【裁判字號】    98,消債更更,1
【裁判日期】    980204
【裁判案由】    更生程序
【裁判全文】
臺灣嘉義地方法院民事裁定           98年度消債更更字第1號
聲  請  人
即 債務 人  甲○○
上列當事人聲請消費者債務清理事件，本院裁定如下：
    主  文
債務人甲○○自中華民國九十八年二月四日十二時起開始更生程
序。
命司法事務官進行本件更生程序。
保全處分聲請駁回。
    理  由
一、按法院開始更生程序之裁定，應載明其年、月、日、時，並
    即時發生效力。次按法院裁定開始更生或清算程序後，得命
    司法事務官進行更生或清算程序，必要時得選任律師、會計
    師或其他適當之自然人或法人一人為監督人或管理人。消費
    者債務清理條例第45條第1項、第16條第1項分別定有明文。
二、聲請人即債務人主張：其有不能清償債務情事，於民國95年
    5月間曾依「中華民國銀行公會會員辦理消費金融案件無擔
    保債務協商機制」，以書面與最大債權金融機構國泰世華銀
    行進行共同協商債務清償方案，並協商成立，每月應繳金額
    新臺幣（下同）16,496元。惟因協商當時約定每月償還金額
    過高，聲請人每月收入僅約2萬7千餘元，尚需扶養母親、精
    神障礙之弟及子女，且有教育費用及其他生活上必要支出，
    故扣除應繳金額後，已入不敷出，顯係因不可歸責於己之事
    由，致難以履行已成立之協商內容，又其無擔保或無優先權
    之債務總額未逾1,200萬元，復未經法院裁定開始清算程序
    或宣告破產，爰向本院聲請更生等語。
三、查債務人上開主張，業據提出財產及收入狀況說明書、債權
    人清冊、協議書暨無擔保債務還款計劃、員工薪資證明、財
    政部臺灣省中區國稅局95、96年度各類所得資料清單及歸戶
    財產清單、財團法人金融聯合徵信中心之債權人清冊、戶籍
    謄本、存摺明細、支出單據等為證，經核屬實。以債務人每
    月收入約2萬7千餘元，扣除依協商應繳之16,496元後，僅1
    萬1千餘元，顯不足支應債務人上開扶養費、教育費及必要
    生活所需，是債務人主張其有不可歸責於己之事由，致履行
    上開協商金額顯有重大困難乙節，堪予採信。此外，本件又
    查無債務人有消費者債務清理條例第6條第3項、第8條或第
    46條各款所定駁回更生聲請之事由存在，則債務人聲請更生
    ，應屬有據。並依上開規定命司法事務官進行本件更生程序
    ，爰裁定如主文第1、2項所示。
四、本件既已准許債務人之更生聲請，其保全處分之聲請即無必
    要，爰予駁回並裁定如主文第3項所示。
中    華    民    國    98    年    2     月    4     日
                  民事第二庭  法  官  陳端宜
上為正本係照原本作成。
本件不得抗告。
本裁定已於民國98年2月4日12時公告。
中    華    民    國    98    年    2     月    4     日
                              書記官  王美珍


司法院資訊處製作；財團法人民間司法改革基金會備份。
